臺灣高等法院高雄分院刑事判決　　　　　九十三年度上訴字第五四七號
　　上　訴　人　台灣高雄地方法院檢察署檢察官
　　上　訴　人
　　即　被　告　乙○○
　　被　　　告　甲○○
　　　　　　　　丙○○
右上訴人等因被告等公共危險案件，不服臺灣高雄地方法院九十二年度訴字第二六三
六號中華民國九十三年四月二十二日第一審判決（起訴案號：臺灣高雄地方法院檢察
署九十二年度偵字第一六０八六、一九一一０號），提起上訴，本院判決如左：
      主      文
原判決關於乙○○部分撤銷。
乙○○無罪。
其他上訴駁回。
      理      由
一、公訴意旨略以：乙○○、丙○○、甲○○與蘇進川、邱淑近（蘇、邱二人業經原
    審同案判刑確定）等人，明知飆車行為足使參與道路交通之公眾發生往來危險，
    竟於民國（下同）九十二年六月二十二日凌晨一、二時許，由丙○○騎乘車號Ｐ
    Ｑ二－０一一號重型機車後載催仕明，乙○○騎乘車號ＮＥ三－四一二號重型機
    車後載某年籍、姓名不詳之女子，蘇進川騎乘車號ＨＰＢ－三八六號重型機車，
    邱淑近騎乘車號ＹＲＪ－五九一號輕型機車，與其他年籍、姓名不詳約二、三十
    人，共同基於妨害公眾往來安全之犯意聯絡，分別騎乘約二十部機車，在高雄市
    鹽埕區○○○路與大勇路口聚集後，由東向西方向行駛，途經鹽埕區、鼓山區、
    苓雅區及前鎮區等地，以時速約九十公里之速度、闖紅燈、佔據快車道競駛，進
    而壅塞道路，致生其他車輛及行人往來之危險。經警尾隨蒐證，依蒐證錄影帶擷
    取相片而查獲，案經高雄市政府警察局鼓山分局報請偵辦，因認被告乙○○、丙○○、甲○○不無與蘇進川、邱淑近及其他二、三十名不詳年籍姓名參與飆車者
    共犯刑法第一百八十五條第一項之公共危險罪嫌云云。
二、按犯罪事實應依證據認定之，無證據不得認定犯罪事實；又不能證明被告犯罪者
    ，應諭知無罪之判決，刑事訴訟法第一百五十四條第二項、第三百零一條第一項
    前段分別定有明文。再認定被告有罪之事實，應憑證據，如未能發現相當之證據
    ，或證據不足以證明，自不能以推測或擬制之方法，以為裁判之基礎；且認定犯
    罪事實所憑之證據，其為訴訟上之證明，須達於通常一般人均不致有所懷疑，而
    得確信其為真實之程度者，始得據為有罪之認定，倘其證明尚未達到此一程度而
    有合理之懷疑存在時，尚難為有罪之認定基礎；苟積極證據不足以為不利於被告
    事實之認定，即應為有利於被告之認定，更不必有何有利之證據（最高法院三十
    年上字第八一六號、四十年臺上字第八六號、七十六年臺上字第四九八六號判例
    參照）。
三、公訴人認被告乙○○、丙○○、甲○○等涉有右開公共危險之犯行，無非係以蒐
    證錄影帶、照片、檢察官勘驗筆錄及證人即警員易維新之證述，為其論據。惟訊
    據被告乙○○、丙○○、甲○○均堅決否認有右開犯行，被告乙○○辯稱：ＮＥ
    三－四一二號機車是伊胞兄莊協盟所有，因莊協盟入營服役，該車平時皆是伊在
    使用，但九十二年六月二十二日當天伊是將機車借予朋友羅宇辰使用，是日伊並
    未騎機車參與飆車等語。被告丙○○、甲○○則均辯稱：當時伊等係騎機車相載
    由高雄市西子灣出來，至鼓山一路時，適有飆車族飆到此地，飆車族見前方有警
    察設臨檢站，乃掉頭轉向飆去，伊等見是飆車族，乃將速度放慢，並未跟飆車
    族騎行而逕行回家，伊等可能是在該處被警方錄影蒐證拍到，但伊等確未參與飆
    車，此由錄影帶僅一度拍到伊等騎機車之身影，而後即未有伊等之身影出現即可
    證明等語。
四、經查，被告乙○○自警訊、檢察官偵查、原審以迄本院審理時始終否認參與飆車
    ，並堅稱當時伊機車係借予朋友羅宇辰騎用等語不移，原審審理時經被告乙○○
    自行聯絡證人羅宇辰到庭，羅宇辰亦不否認有於九十二年六月間向被告乙○○借
    騎機車之情事，雖其又證稱：伊是在酒店當服務生，上夜班，九十二年六月二十
    一日、二十二日是星期六、星期日，伊未請假，警察所拍照片上騎機車之人，應
    不是伊等語；然證人謝侑霖於本院審理時則到庭結證稱：羅宇辰係伊於九十二年
    六月間上網認識之朋友，伊與其交往有一個多月，羅宇辰當時並未上班，不可能
    有上夜班之情形，且其確有向乙○○借過很多次，並參與飆車，伊被其搭載過，
    但不敢說什麼等語；經本院當庭勘驗警方蒐證之錄影帶，該ＮＥ三－四一二號機
    車，確一路均在飆車群中，該機車後載一女生，證人謝侑霖並當庭指認稱該女生
    係其本人，騎機車者為羅宇辰等語；經本院審視錄影帶上該機車後載女生之背影
    確與謝侑霖之身材相似無訛，堪認證人謝侑霖之證詞與事實相符而可採信，羅宇
    辰之證言則非實在，是被告乙○○所辯係屬實情，堪予採信。
五、再查，高雄市政府警察局鼓山分局警備隊隊長葉俊智率同警員蔡振威、易維新係
    於九十二年六月二十二日執行０至三時之「防制飆車」專案勤務，巡邏至高雄市
    埕區○○○路與大勇路口時，發現有約二十部機車聚集飆車，乃由後尾隨該等
    飆車族，經五福四路西行，至臨海一路左轉北往南方向至哨船頭轉（臨海一路
    西向東）後，沿公園路西向東，銜接五福四路，再經建國路、七賢路、大勇路、
    大義路、大禮路、大成路、河西路、海邊路、青年路、成功路、中華路、苓雅路
    、中山路、三多路、復興路、一心路左轉凱旋等路，一路錄影存證，此有警員易
 維新書具之查證報告可考，經原審及本院勘驗該蒐證錄影帶，被告丙○○所騎後
    載被告甲○○之ＰＱ二－０一一號機車雖有於一時四十九分五十一秒時一度出現
    ，然之前錄影帶螢幕上並未有該車顯示，嗣蒐證車越過該車後繼續蒐證，但該車
    卻未出現於影像中，有勘驗筆錄在卷可按，則被告丙○○、甲○○等自有可能騎
    機車與飆車族相遇時適為警員錄影蒐證拍到，殊難以其機車一度瞬間在錄影帶中
    出現，即遽認其等有參與飆車之行為。
六、綜上所述，並無確切之證據足證被告乙○○、丙○○、甲○○等有參與飆車觸犯
    公共危險之犯行，原審未予詳察，就被告乙○○部分竟予論罪科刑，尚有未洽，
    被告乙○○上訴否認犯罪，而指摘原判決此部分不當，非無理由，應由本院將原
    判決此部分撤銷，諭知乙○○無罪。原審就被告丙○○、甲○○部分，諭知渠等
    無罪，洵無不合，檢察官上訴指摘原判決此部分諭知丙○○、甲○○無罪為不當
    ，則無理由，應予駁回。
七、被告丙○○於本院審理時，經合法傳喚，無正當理由不到庭，爰不待其陳述，逕
    行判決。
據上論斷，應依刑事訴訟法第三百六十九條第一項前段、第三百六十四條、第三百零
一條第一項、第三百六十八條、第三百七十一條，判決如主文。
本案經檢察官朱文彬到庭執行職務。
中    華    民    國     九十三     年       七       月      二十      日
                              臺灣高等法院高雄分院刑事第四庭
                                  審判長法官  蕭權閔
                                        法官  李嘉興
                                        法官  陳吉雄
右正本證明與原本無異。
檢察官如不服本判決應於收受本判決後十日內向本院提出上訴書狀，其未述上訴理
由者，並得於提起上訴後十日內向本院補提理由書狀（均須按他造當事人之人數附繕
本)。
被告不得上訴。
                                      書記官  黎  珍
中    華    民    國     九十三     年       七       月      二十一    日
                                                                        Ｑ
